臺灣高等法院刑事判決　　　　　　　 100年度上訴字第2857號
　　上　訴　人
　　即　被　告　江家慧原名江.
上列上訴人因違反毒品危害防制條例案件，不服臺灣桃園地方法
院100 年度審訴字第1211號，中華民國100 年7 月28日第一審判
決（起訴案號：臺灣桃園地方法院檢察署100年度毒偵字第 1170
號；嗣於原審準備程序進行中，被告就被訴事實為有罪之陳述，
經原審告知簡式審判程序意旨，並聽取當事人之意見後，原審合
議裁定依簡式審判程序進行），提起上訴，本院判決如下：
    主  文
上訴駁回。
    理  由
一、按依刑事訴訟法第350條、第361條、第362條、第367條規定
    ，不服地方法院之第一審判決而上訴者，須提出上訴書狀並
    應敘明具體理由，為上訴必備之程式；倘已提出上訴理由，
    但所提非屬具體理由者，則由第二審法院以上訴不合法律上
    之程式判決駁回。而所謂具體理由，必係依據卷內既有訴訟
    資料或提出新事證，指摘或表明第一審判決有何採證認事、
    用法或量刑等足以影響判決本旨之不當或違法，而構成應予
    撤銷之具體事由，始克當之（例如：依憑證據法則具體指出
    所採證據何以不具證據能力，或依憑卷證資料明確指出所為
    證據證明力之判斷如何違背經驗、論理法則）；倘僅泛言原
    判決認定事實錯誤、違背法令、量刑失之過重或過輕微，而
    未依上揭意旨指出具體事由，或形式上雖已指出具體事由，
    然該事由縱使屬實，亦不足以認為原判決有何不當或違法者
    （例如：對不具有調查必要性之證據，法院未依聲請調查亦
    未說明理由，或援用證據不當，但除去該證據仍應為同一事
    實之認定），皆難謂係具體理由，俾與第二審上訴制度旨在
    請求第二審法院撤銷、變更第一審不當或違法之判決，以實
    現個案救濟之立法目的相契合，並節制濫行上訴（最高法院
    97 年度台上字第892號判決參照）。次按第二審法院認為上
    訴書狀未敘述理由，依刑事訴訟法第367 條但書規定，始應
    定期間命其補正。如認上訴書狀已敘述理由，但其理由非屬
    具體，其所為上訴，即不符上訴之法定要件，自得逕行判決
    駁回，無定期命補正問題（最高法院97年度台上字第3599號
    判決參照）。末按量刑之輕重，係屬事實審法院得依職權自
    由裁量之事項，苟於量刑時，已依行為人之責任為基礎，並
    斟酌刑法第57條各款所列情狀，而未逾越法定範圍，又未濫
    用其職權，即不得遽指為違法（最高法院99年台上字第 189
    號判決意旨參照）。
二、本件原判決略以：
  (一)江家慧前於民國95年間因施用毒品案件，經原審以96年度毒
    聲字第249 號裁定送觀察、勒戒後，認有繼續施用毒品之傾
    向，再由原審以96年度毒聲字第934 號裁定令入戒治處所施
    以強制戒治，因戒治成效評定為合格，於97年7 月21日停止
    戒治依法釋放，該次施用毒品犯行，並經臺灣桃園地方法院
    檢察署檢察官以97年度戒毒偵字第341 號為不起訴處分確定
    。於95年間另因竊盜案件，經原審以95年度易字第1717號判
    處有期徒刑6 月確定，嗣經原審以96年度聲減字第3510號裁
    定減刑減為有期徒刑3 月確定；於94年間再因恐嚇取財案件
    ，經原審以97年度審易字第585號判處有期徒刑2月，減為有
    期徒刑1 月確定，上開二罪嗣經原審以97年度聲字第2219號
    裁定應執行有期徒刑3月確定，已於97年5月26日易科罰金執
    行完畢。詎其仍不知悔改，於前開強制戒治執行完畢釋放後
    5年內，於100年3月5日中午某時，在桃園縣大湳公園某處，
    以將第一級毒品海洛因及第二級毒品甲基安非他命一併置入
    玻璃球內燒烤之方式，同時施用第一級毒品海洛因及第二級
    毒品甲基安非他命1次。嗣於100 年3月5日晚間7時20分許，
    在桃園縣八德市○○路○段274 號前為警查獲，並扣得殘餘
    第一級毒品海洛因之殘渣袋1個。
  (二)證據名稱：(1)被告江家慧於原審審理時之自白。(2)桃園縣政
    府警察局被採尿人尿液暨毒品真實姓名與編號對照表、臺灣
    檢驗科技股份有限公司濫用藥物檢驗報告、桃園縣政府警察
    局查獲毒品危害防制條例「毒品」初步鑑驗報告單。(3)扣案
    之殘餘第一級毒品海洛因之殘渣袋1 個。(4)臺灣高等法院被
    告前案紀錄表。
  (三)江家慧本件同時施用第一級毒品海洛因、第二級毒品甲基安
    非他命之行為，係一行為觸犯二罪名之想像競合犯，應從一
    重之施用第一級毒品罪論處，附此敘明。
  (四)應適用之法條：刑事訴訟法第273 條之1第1項、第299條第1
    項前段、第310 條之2、第454條，毒品危害防制條例第10條
    第1 項、第2項、第18條第1項前段，刑法第11條、第55條、
    第47條第1項。
三、本件上訴人即被告江家慧不服原審判決，提起上訴，理由載
    稱略以：被告係先行施用第一級毒品海洛因，將粉末倒入玻
    璃球內燒烤吸食完畢，清理玻璃球後，再行施用第二級毒品
    甲基安非他命，將之倒入同一玻璃球內燒烤吸食，故此係分
    開之行為，不應從一重之施用第一級毒品罪論處，而應分開
    以施用第一級毒品海洛因及施用第二級毒品甲基安非他命兩
    罪論處云云。惟查，被告前於原審準備程序中已自白係將海
    洛因與安非他命一起放入玻璃球內燒烤變成煙霧後吸食等語
    （見原審卷第22頁反面），是以，原審判決認被告同時施用
    第一級毒品海洛因、第二級毒品甲基安非他命之行為，係一
    行為觸犯二罪名之想像競合犯，依刑法第55條規定，從一重
    之施用第一級毒品罪論處，經核並無不合。本件原審判決既
    已詳細記載認定被告犯罪之證據及理由，並無何違反經驗法
    則、論理法則、比例原則，或有何其他違法情事，且已斟酌
    刑法第47條第1 項累犯之規定，依法加重其刑，並已審酌關
    於刑法第57條科刑之一切情狀，在適法範圍內行使其量刑之
    裁量權，既未逾越法定刑度，又未濫用自由裁量之權限，原
    審判決之量刑並無何不當而構成應撤銷之事由可言。被告以
    上開理由提起上訴，僅係泛言指摘原判決所認定之事實錯誤
    ，惟對於原審判決究有何具體事由，致判決不當或違法，並
    無一語涉及，即顯未依據卷內既有訴訟資料或提出新事證，
    指摘或表明原審判決有何採證認事、用法或量刑等足以影響
    判決本旨之不當或違法，或足以影響原判決，構成應撤銷之
    具體事由，與刑事訴訟法第361條第2項「上訴書狀應敘述具
    體理由」之規定不符。揆諸上開說明，其上訴不合法律上之
    程式，應予駁回，並不經言詞辯論為之。
四、據上論斷，依刑事訴訟法第367條前段、第372條，判決如主
    文。
中    華    民    國  100    年    11    月     7     日
                  刑事第十四庭審判長法  官  張惠立
                                    法  官  遲中慧
                                    法  官  梁耀鑌
以上正本證明與原本無異。
如不服本判決，應於收受送達後十日內向本院提出上訴書狀，其
未敘述上訴之理由者並得於提起上訴後十日內向本院補提理由書
（均須按他造當事人之人數附繕本）「切勿逕送上級法院」。
                                    書記官  莊淑茹
中    華    民    國   100    年    11    月    8     日
附錄：本案論罪科刑法條全文
毒品危害防制條例第10條
施用第一級毒品者，處6 月以上5 年以下有期徒刑。
施用第二級毒品者，處3 年以下有期徒刑。